臺灣高雄地方法院刑事判決　　　　　95年度簡上字第1170號
上　訴　人
即　被　告　乙○○
上列上訴人即被告因傷害案件，不服本院高雄簡易庭中華民國95
年8月30日95年度簡字第5333號簡易判決（聲請簡易判決處刑案
號：95年度偵字第12176號），提起上訴，本院管轄之第二審合
議庭適用簡式審判程序審理，判決如下：
    主  文
原判決撤銷。
乙○○傷害人之身體，處拘役參拾日，如易科罰金以銀元參佰元
即新台幣玖佰元折算壹日，緩刑貳年。
    事  實
一、乙○○於民國（下同）94年12月15日下午5時45分許，在址
    設高雄市苓雅區○○○路328號之「八方雲集鍋貼店」前，
    因細故與丙○○發生口角，竟基於傷害人之身體之犯意，徒
    手抓丙○○臉部，致丙○○受有右臉頰抓傷、左臉頰抓傷及
     左下眼瞼抓傷等傷害。
二、案經丙○○訴由高雄市政府警察局苓雅分局報請台灣高雄地
    方法院檢察署檢察官偵查後，聲請逕以簡易判決處刑。
    理  由
一、訊據被告乙○○對於上開犯行坦承不諱（見本院卷第37、48
    頁），核與證人即告訴人丙○○於警詢、偵查（見警卷第8
    頁、偵卷第6頁）、證人黃海昭、宋瑞姿偵查之證述（見偵
    卷第7、24頁）大致相符。此外，並有阮綜合醫院驗傷診斷
    書1紙及丙○○受傷照片張附卷可資佐證（見警卷第10頁、
    偵卷第30至31頁），足認被告之自白與事實相符，可堪採信
    ，被告犯行，堪予認定。
二、論罪科刑
  (一)被告行為後，刑法業於94年2月2日經總統令修正公布，自95
    年7月1日施行，依修正後刑法第2條第1項規定，行為後法律
    有變更者，適用行為時之法律，但行為後之法律有利於行為
    人者，適用最有利於行為人之法律（即從舊從輕原則），玆
    就本案應適用之法律整體比較結果（詳如附表所示），裁判
    時法並未較有利，依刑法第2條第1項規定，自應一體適用行
    為時法，即修正前刑法。
  (二)核被告乙○○所為，係犯刑法第277 條第1 項之傷害罪。原
    審以被告罪證明確，而予以論罪科刑，固非無見。惟原判決
    未及審酌被告於本院審理中已能坦承傷害犯行，犯後態度良
    好，且於95年12月5 日與丙○○和解，並賠償新台幣（下同
    ）8 萬元，已見悔意等情，有和解書可參（見本院卷第27頁
    ），故原審處被告拘役50日，仍嫌過重，略有未當。被告以
    雙方已達成和解，原審量刑過重為由，提起上訴，為有理由
    ，應由本院予以撤銷改判。爰審酌被告於本院審理中已能坦
    承傷害犯行，犯後態度尚佳，且業與丙○○和解，並已賠償
    8 萬元，已見悔意，有上開和解書可參（見本院卷第27頁）
    ，復考以告訴人所受傷害程度等一切情狀，量處如主文第2
    項所示之刑，並依修正前刑法第41條第1 項前段規定，諭知
    易科罰金之折算標準，以資懲儆。
三、被告前未曾因故意犯罪受有期徒刑以上刑之宣告，有臺灣高
    等法院被告前案紀錄表1 份在卷足憑，其因一時衝動，偶罹
    刑典，且犯後坦承犯行，並已與丙○○和解，賠償8 萬元，
    犯後態度尚佳，已見悔意，業如前述，經此罪刑之宣告後，
    當知所警惕，信無再犯之虞，本院認前開所宣告之刑，以暫
    不執行為適當，爰依刑法第74條第1 項第1 款之規定（最高
    法院95年5 月23日第8 次刑事庭會議決議意旨認應直接適用
    裁判時之新法），予以宣告緩刑2 年，以啟自新。且被告既
    已與告訴人和解，並已給付8 萬元，本院認無庸再諭知被告
    任何緩刑之負擔。
據上論斷，應依刑事訴訟法第455 條之1 第3 項、第369 條第1
項前段、第364 條、第299 條第1 項前段，刑法第2 條第1 項前
段、第277 條第1 項、第74條第1 項第1 款、修正前刑法第41條
第1 項前段，罰金罰鍰提高標準條例第1 條前段，刪除前罰金罰
鍰提高標準條例第2 條，現行法規所定貨幣單位折算新臺幣條例
第2 條，判決如主文。
本案經檢察官甲○○到庭執行職務。
中　　華　　民　　國　　96　　年　　 1　　月　　24　　日
                  刑事第十三庭審判長法  官  高思大
                                    法  官  葉啟洲
                                    法　官  方錦源
以上正本證明與原本無異。
本判決不得上訴。
中　　華　　民　　國　　96　　年　　 1　　月　　24　　日
                                    書記官  鄧思辰
附表：
┌──┬───────┬────────┬────────┬───┬────────┬────┐
│編號│比較項目      │行為時法        │裁判時法        │比較  │比較理由        │比較結果│
│    │              │                │                │依據  │                │何者對行│
├──┼───────┼────────┼────────┼───┼────────┼────┤
│1   │罰金刑最高度  │罰金罰鍰提高標準│95年6月14日公布 │94年2 │而本件被告所犯之│行為時法│
│    │              │條例第1 條前段: │刑法施行法第1之1│月2日 │刑法第277 條第1 │及裁判時│
│    │              │依法律應處罰金、│條規定：中華民國│修正公│項之傷害罪並未在│法比較之│
│    │              │罰鍰者，就其原定│94年1月7日刑法修│布，95│72年6 月26日至94│結果相同│
│    │              │數額得提高為2 倍│正施行後，刑法分│年7 月│年1 月7 日間修正│。      │
│    │              │至10倍。        │則編所定罰金之貨│1 日施│，且於94年1 月7 │        │
│    │              │同法第3 條規定：│幣單位為新臺幣。│行後之│日刑法修正時，屬│        │
│    │              │依本條例規定提高│94年1月7日刑法修│刑法第│於刑法分則編未修│        │
│    │              │罰金罰鍰之法律及│正時，刑法分則編│2條 第│正之條文並定有罰│        │
│    │              │其倍數，由主管院│未修正之條文定有│1項   │金刑。故刑法第27│        │
│    │              │定之。而刑法所定│罰金者，自94年1 │      │7 條第1 項之罰金│        │
│    │              │罰金本刑之數額（│月7日刑法修正施 │      │刑經比較行為時法│        │
│    │              │單位為銀元）業經│行後，就其所定數│      │之罰金刑最高度為│        │
│    │              │主管院核定提高為│額提高為30倍。但│      │銀元1 萬元，裁判│        │
│    │              │10倍，自72年8 月│72年6月26日至94 │      │時之罰金刑最高度│        │
│    │              │1 日起施行。    │年1月七7新增或修│      │為新台幣3 萬元，│        │
│    │              │同法第5 條規定：│正之條文，就其所│      │僅是修正前罰金單│        │
│    │              │第1 條所定得提高│定數額提高為3倍 │      │位為銀元，修正後│        │
│    │              │倍數之規定，於本│。              │      │罰金單位為新台幣│        │
│    │              │條例修正後制定之│                │      │，但換算結果數額│        │
│    │              │法律，不適用之；│                │      │相同。          │        │
│    │              │本條例修正前公布│                │      │                │        │
│    │              │之法律，於本條例│                │      │                │        │
│    │              │修正後修正其罰金│                │      │                │        │
│    │              │罰鍰數額或法律經│                │      │                │        │
│    │              │全部修正而其罰金│                │      │                │        │
│    │              │罰鍰數額未予變更│                │      │                │        │
│    │              │者，亦同。      │                │      │                │        │
├──┼───────┼────────┼────────┼───┼────────┼────┤
│2   │罰金刑最低度  │94年2 月2 日修正│94年2 月2 日修正│94年2 │舊法為銀元1 元（│以被告行│
│    │              │公布，於95年7 月│公布，於95年7 月│月2日 │即新台幣3 元），│為時之法│
│    │              │1 日施行之前刑法│1 日施行之後刑法│修正公│至新法則提高為新│律對被告│
│    │              │第33條第5 款規定│第33條第5 款規定│布，95│台幣1 千元。    │較有利。│
│    │              │：「罰金：1 元以│：「罰金：新臺幣│年7 月│                │        │
│    │              │上」。（罰金罰鍰│1 千元以上，以百│1 日施│                │        │
│    │              │提高標準條例第1 │元計算之」。    │行後之│                │        │
│    │              │條僅調高罰金上限│                │刑法第│                │        │
│    │              │並未提高罰金最低│                │2條 第│                │        │
│    │              │度刑）          │                │1項   │                │        │
├──┼───────┼────────┼────────┼───┼────────┼────┤
│3   │罰金刑之加減例│94年2 月2 日修正│94年2 月2 日修正│94年2 │罰金刑最高度加重│以被告行│
│    │              │公布，95年7 月1 │公布，95年7 月1 │月2日 │之結果相同；最低│為時之法│
│    │              │日施行前之刑法第│日施行後之刑法第│修正公│度加重之結果，行│律對被告│
│    │              │68條：「... 罰金│67條：「... 罰金│布，95│為時法仍係銀元1 │較有利。│
│    │              │加減者，僅加減其│加減者，其最高度│年7 月│元（新台幣3 元）│        │
│    │              │最高度」。      │及最低度同加減之│1 日施│，裁判時法則為新│        │
│    │              │                │」。            │行後之│台幣1 千5 百元。│        │
│    │              │                │                │刑法第│                │        │
│    │              │                │                │2條 第│                │        │
│    │              │                │                │1項   │                │        │
├──┼───────┼────────┼────────┼───┼────────┼────┤
│4   │易科罰金      │94年2 月2 日修正│94年2 月2 日修正│94年2 │易科罰金折算標準│於易科罰│
│    │              │公布，95年7 月1 │公布，95年7 月1 │月2日 │由銀元300 元即新│金時，以│
│    │              │日施行前之刑法第│日施行後之刑法第│修正公│臺幣900 元，提高│被告行為│
│    │              │41 條 第1 項前段│41 條 第1 項前段│布，95│為以新臺幣1000元│時之法律│
│    │              │：犯最重本刑為5 │：犯最重本刑為年│年7 月│、2000 元 或3000│對被告較│
│    │              │年以下有期徒刑以│以下有期徒刑以下│1 日施│元折算1 日。    │有利。  │
│    │              │下之刑之罪，而受│之刑之罪，而受6 │行後之│                │        │
│    │              │6 個月以下有期徒│個月以下有期徒刑│刑法第│                │        │
│    │              │刑或拘役之宣告…│或拘役之宣告者，│2條 第│                │        │
│    │              │得以（銀元，下同│得以新臺幣1000元│1項   │                │        │
│    │              │）元以上3 元以下│、2000元或300 0 │      │                │        │
│    │              │折算1 日，易科罰│元折算日，易科罰│      │                │        │
│    │              │金。            │金。            │      │                │        │
│    │              │95年5 月17日修正│95年5 月17日修正│      │                │        │
│    │              │公布前之罰金罰鍰│公布後之罰金罰鍰│      │                │        │
│    │              │提高標準條例第2 │提高標準條例第2 │      │                │        │
│    │              │條：依刑法第41條│條：            │      │                │        │
│    │              │易科罰金…就其原│刪除。          │      │                │        │
│    │              │定數額提高為10倍│                │      │                │        │
│    │              │折算1 日；法律所│                │      │                │        │
│    │              │定罰金數額未依本│                │      │                │        │
│    │              │條例提高倍數，或│                │      │                │        │
│    │              │其處罰法條無罰金│                │      │                │        │
│    │              │刑之規定者，亦同│                │      │                │        │
│    │              │。              │                │      │                │        │
├──┼───────┼────────┴────────┴───┴────────┴────┤
│    │綜合比較之結果│行為時法即94年2 月2 日修正公布，95年7月1日施行前之刑法較有利被告      │
└──┴───────┴───────────────────────────────────┘
附錄法條：
中華民國刑法第277條第1項
（普通傷害罪）
傷害人之身體或健康者，處 3 年以下有期徒刑、拘役或 1 千元
以下罰金。
